it: Funzionalità del cestino: Filtri in carbonio; A prova di bambino; Facile smaltimento dei sacchetti; Pedale; Funzionamento a mani libere; Controllo degli odori; Altro
pl: Charakterystyka pojemnika na śmieci: Filtry węglowe; Zabezpieczenie przed dziećmi; Łatwa utylizacja toreb; Pedał; Obsługa zestawu głośnomówiącego; Kontrola zapachu; Inne
el: Χαρακτηριστικά κάδου απορριμμάτων: Φίλτρα άνθρακα; Παιδική προστασία; Εύκολη απόρριψη της τσάντας; Πεντάλ ποδιού; Λειτουργία hands-free; Με έλεγχο των οσμών; Άλλο
lt-LT: Šiukšliadėžės ypatybės: Anglies filtrai; Apsauga nuo vaikų; Lengvas maišelio išmetimas; Kojos pedalas; Lasivų rankų valdymas; Kvapų kontrolė; Kita
ru: Характеристики ведра для мусора: Угольные фильтры; Защита от детей; Простая утилизация мешков; Ножная педаль; Работа без рук; Контроль запаха; Другой
pt-BR: Recursos da lata de lixo: Filtros de carbono; À prova de crianças; Descarte fácil de sacolas; Pedal; Operação mãos-livres; Controle de odor; Outro
vi: Tính năng thùng rác: Bộ lọc carbon; Bảo vệ trẻ em; Vứt túi dễ dàng; Bàn đạp chân; Hoạt động rảnh tay; Kiểm soát mùi; Khác
th: คุณลักษณะของถังขยะ: ไส้กรองคาร์บอน; ป้องกันเด็กเปิด; ถุงใช้แล้วทิ้งอย่างง่าย; แป้นเหยียบ; การใช้จักรทำลวดลาย; ควบคุมกลิ่น; อื่นๆ
hr-HR: Značajke kante za smeće: Karbonski filtri; Sigurnosna; Jednostavno odlaganje vrećice; Nožna pedala; Rad bez ruku; Kontrola mirisa; Ostalo
es: Características del cubo de la basura: Filtros de carbono; A prueba de niños; Desecho de bolsas sencillo; Pedal; Utilización manos libres; Control de olores; Otros
en: Trash can features: Carbon filters; Childproof; Easy bag disposal; Foot pedal; Hands-free operation; Odor control; Other
ja: ごみ箱の機能: カーボンフィルター; チャイルドプルーフ; 簡単な袋処分; フットペダル; ハンズフリー操作; 防臭機能; その他
nb: Søppelbøttefunksjoner: Karbonfiltre; Barnesikret; Enkel avhending av pose; Fotpedal; Håndfri betjening; Luktkontroll; Annet
zh-CN: 垃圾桶特点: 碳过滤器; 防儿童开启; 方便处理袋子; 脚踏板; 免提操作; 异味控制; 其他
ro-RO: Caracteristici coș de gunoi: Filtre de carbon; Sistem de siguranță pentru copii; Eliminare ușoară a pungilor; Pedală de picior; Funcționare hands-free; Controlul mirosurilor; Altele
pt-PT: Recursos da latas do lixo: Filtros de carbono; À prova de crianças; Descarte fácil de bolsas; Pedal; Operação mãos-livres; Controlo de odores; Outro
fr: Caractéristiques de la poubelle: Filtres au charbon; À l’épreuve des enfants; Élimination facile des sacs; Pédale; Fonctionnement mains libres; Contrôle les odeurs; Autre
da: Skraldespandsfunktioner: Kulfiltre; Børnesikret; Nem bortskaffelse af posen; Fodpedal; Håndfri betjening; Lugtkontrol; Andet
zh-TW: 垃圾桶特點: 碳過濾器; 兒童防護; 袋子棄置方便; 腳踏板; 免持操作; 氣味控制; 其他
fi: Roskakoriominaisuudet: Hiilisuodattimet; Lapsiturvallinen; Helppo pussin hävittäminen; Poljin; Handsfree-käyttö; Hajunhallinta; Muu
tr: Çöp kutusu özellikleri: Karbon filtreler; Çocuklara zararsız; Kolay torba imhası; Ayak pedalı; Eller serbest çalışma; Koku kontrolü; Diğer
de: Mülleimer-Eigenschaften: Kohlefilter; Kindersicher; Einfache Beutelentsorgung; Fußpedal; Freihändiger Betrieb; Geruchsunterdrückung; Sonstiges
ko: 쓰레기통 기능: 탄소 필터; 어린이 보호; 쉬운 가방 처리; 발 페달; 핸즈프리 작업; 냄새 제어; 기타
cs: Vlastnosti odpadkového koše: Uhlíkové filtry; Ochrana před dětmi; Snadná likvidace sáčků; Nožní pedál; Ovládání bez použití rukou; Kontrola zápachu; Jiné
sv: Detaljer för papperskorg: Kolfilter; Barnsäker; Lätt att kassera påsen; Fotpedal; Handsfree-drift; Luktkontroll; Övrigt
sl-SI: Funkcije koša za smeti: Ogljikovi filtri; Varen za otroke; Enostavno odstranjevanje vrečke; Nožni pedal; Prostoročno delovanje; Obvladovanje vonjav; Drugo
sk-SK: Funkcie odpadkového koša: Uhlíkové filtre; Detská ochrana; Jednoduchá likvidácia vrecka; Nožný pedál; Obsluha bez použitia rúk; Aromatický; Iné
nl: Kenmerken prullenbak: Koolstoffilters; Kindvriendelijk; Zakken eenvoudig te verwijderen; Voetpedaal; Handsfree bedienen; Geurbestrijding; Andere
bg-BG: Функции на кофата за боклук: Въглеродни филтри; Защита от деца; Лесно изхвърляне на торбата; Педал за крака; Работа със свободни ръце; Контрол на миризмите; Други
hu: Szemeteskuka jellemzői: Szénszűrők; Gyermekbiztos; Könnyű táskakidobás; Lábpedál; Kézmentes működés; Szagsemlegesítő technológia; Egyéb